臺灣士林地方法院刑事判決　　　　　　 96年度交訴字第107號
公　訴　人　臺灣士林地方法院檢察署檢察官
被　　　告　乙○○
上列被告因業務過失致死案件，經檢察官提起公訴（96年度偵字
第10894 號），因被告於本院準備程序中為有罪之陳述，經本院
合議庭裁定以簡式審判程序審理，本院判決如下：
    主  文
乙○○從事業務之人，因業務上之過失致人於死，處有期徒刑
壹年，緩刑參年。
    事  實
一、乙○○為富民運輸股份有限公司（以下簡稱富民運輸公司）
    之營業聯結車司機，職司駕車載貨之業務，係從事業務之人
    。其於民國96年8 月28日下午3 時57分許，駕駛車牌號碼FV
    -757號營業貨運曳引半拖車沿國道一號高速公路北上方向行
    駛，行經北向19.7公里處時，原應注意汽車在同一車道行駛
    時，除擬超越前車外，後車與前車之間應保持隨時可以煞停
    之距離，且汽車行駛時，駕駛人應注意車前狀況，並隨時採
    取必要之安全措施，而依當時天候晴朗、日間自然光線、路
    面乾燥、無缺陷、無障礙物、視距良好等情，並無不能注意
    之情事，竟疏未注意前方車輛動態，雖前方路況壅塞，仍以
    每小時90公里之速度前行，未與前車保持可以煞停之距離，
    致追撞同向由姚本鈞駕駛、附載其妻楊麗卿之車牌號碼1120
    -DT 號自小客車，姚本鈞駕駛之前揭車輛遭推擠往前撞及許
    勝發駕駛之車號AV-571號營業貨櫃曳引半拖車而肇事。姚本
    鈞當場因胸部挫壓傷併內出血致出血性休克死亡，楊麗卿當
    場因頭部外傷致腦挫傷死亡。嗣經乙○○主動報警處理，並
    於有偵查權之員警發覺前開犯行前，自行向現場處理員警當
    場承認為肇事人並申告前開行為而接受裁判，始查悉上情。
二、案經姚本鈞、楊麗卿之子甲○○訴由國道公路警察局第一警
    察隊報請臺灣士林地方法院檢察署檢察官偵查起訴。
    理  由
一、本件被告乙○○所犯非死刑、無期徒刑、最輕本刑為3 年以
    上有期徒刑之罪，或高等法院管轄第一審之案件，被告於本
    院準備程序中，就被訴事實為有罪之陳述，經告以簡式審判
    程序之旨，並聽取檢察官、被告之意見後，本院裁定進行簡
    式審判程序，是本件之證據調查，依刑事訴訟法第273 條之
    2 規定，不受同法第159 條第1 項、第161 條之2 、第161
    條之3 、第163 條之1 及第164 條至第170 條規定之限制，
    合先敘明。
二、上揭犯罪事實，業據被告於本院審理中坦承不諱（本院卷第
    10頁），並有道路交通事故現場圖、道路交通事故調查報告
    表（一）、（二）、現場照片16張、車損照片14張、行車紀
    錄器1 份（臺灣士林地方法院檢察署96年度相字第545 號卷
    第28、29、31、32頁）等在卷可稽；而被害人姚本鈞當場因
    胸部挫壓傷併內出血致出血性休克死亡，楊麗卿當場因頭部
    外傷致腦挫傷死亡等情，亦經臺灣士林地方法院檢察署檢察
    官督同檢驗員相驗無訛，並製有相驗筆錄、臺灣士林地方法
    院檢察署法醫驗斷書及相驗屍體證明書（上開偵查卷第38、
    41、42、52頁）在卷足憑，足證被告肇事與被害人二人之死
    亡結果間，具有相當因果關係。被告自白核與事實相符，事
    證明確，其犯行應足認定。
三、另按汽車行駛高速公路或快速公路，應依速限標誌指示；前
    後兩車間之行車安全距離，在正常天侯狀況，大型車速率之
    每小時公里數值減二十，單位為公尺；汽車行駛時，駕駛人
    應注意車前狀況，並隨時採取必要之安全措施，高速公路及
    快速公路交通管制規則第5 條第1 項、第6 條第1 項、道路
    交通安全規則第94條第3 項分別定有明文，此係汽車駕駛人
    應盡之注意義務，被告係職業聯結車駕駛人，以駕駛聯結車
    為業，為從事駕駛業務之人，違反上開規定致肇事。核其所
    為，係犯刑法第276 條第2 項之業務過失致死罪。被告一過
    失行為致兩被害人因車禍事故致死，為想像競合犯，應從一
    重處斷。又被告於事發時親自報警，並已報明己為肇事人之
    姓名、地點，請警方前往處理，有國道公路警察局第七警察
    隊道路交通事故肇事人自首情形紀錄表在卷足按（上開偵查
    卷第19頁），是被告於有偵查權之員警發覺前開犯行前，自
    行向現場處理員警當場承認為肇事人並申告前開行為而接受
    裁判，應依法減輕其刑。爰審酌被告係從事駕駛業務之人，
    其因上開過失而致被害人2 人同時死亡，過失情節重大，然
    於事後業與被害人家屬達成和解並獲原諒，此業據告訴人到
    庭陳稱明確，復於犯後坦承犯行，及其品行、犯罪之動機、
    目的、手段、智識程度、犯罪所生之損害及所得利益等一切
    情狀，量處如主文所示之刑。又被告未曾受徒刑以上刑之宣
    告，此有臺灣高等法院被告前案紀錄表在卷可稽，其經此次
    起訴審判後，當能知所警惕，而無再犯之虞，本院因認所宣
    告之刑，以暫不執行為適當，爰併宣告緩刑3 年，以啟自新
    。
據上論斷，應依刑事訴訟法第273 條之1 第1 項、第299 條第1
項前段，刑法第276 條第2 項、第55條、第62條前段、第74條第
1 項第1 款，判決如主文。
本案經檢察官蔡啟文到庭執行職務。
中　　華　　民　　國　　96　　年　　12　　月　　7 　　日
　　　　　　　　　交通法庭法　官  古振暉
以上正本證明與原本無異。
如不服本判決，應於判決送達後10日內向本院提出上訴狀（應抄
附繕本）。告訴人或被害人如對於本判決不服者，應具備理由請
求檢察官上訴，其上訴期間之計算係以檢察官收受判決正本之日
期為準。
                          書記官  林靜枝
中　　華　　民　　國　　96　　年　　12　　月　　12　　日
附錄本案論罪科刑法條：
中華民國刑法第276 條（過失致死罪）：
因過失致人於死者，處二年以下有期徒刑、拘役或二千元以下罰
金。
從事業務之人，因業務上之過失犯前項之罪者，處五年以下有期
徒刑或拘役，得併科3000元以下罰金。
